---
title: "Explorando el SNMB"
author: "Teresa Ortiz"
date: "`r Sys.Date()`"
output: rmarkdown::html_vignette
vignette: >
  %\VignetteIndexEntry{Vignette Title}
  %\VignetteEngine{knitr::rmarkdown}
  %\VignetteEncoding{UTF-8}
---

querysnmb facilita obtener tablas de datos y realizar consultas a la base del 
SNMB.

### Conexión a la base de datos

En este ejemplo usaremos una base de datos PostgreSql (podría ser *SQLite*), 
para poder usar el paquete debemos conocer las credenciales de la base de datos 
que deseas explorar. 
Tenemos dos opciones, si conoces las credenciales puedes asignarlas como sigue:

```{r credenciales, eval=FALSE}
DBNAME_snmb <- "nombre_base_datos"
PASS_snmb <- "contraseña"
HOST_snmb <- "host"
USER_snmb <- "user"
```

O puedes solicitar un archivo *.Renviron* que debes guardar en el folder en el
que estas trabajando y correr el siguiente código.

```{r credenciales_env}
DBNAME_snmb <- Sys.getenv("DBNAME_snmb")
PASS_snmb <- Sys.getenv("PASS_snmb")
HOST_snmb <- Sys.getenv("HOST_snmb")
USER_snmb <- Sys.getenv("USER_snmb")
```

Una vez que asignamos la contraseña a la variable `PASS_SNMB` corremos el 
siguiente código para iniciar la conexión a la base de datos. 

```{r}
library(dplyr)
library(DBI)
library(querysnmb)

con <- dbConnect(RPostgreSQL::PostgreSQL(), dbname = DBNAME_snmb, 
    host = HOST_snmb, port = 5432, user = USER_snmb, password = PASS_snmb)
```

Podemos enlistar todas las tablas en la base de datos (75 tablas), las primeras
15 son:

```{r}
head(dbListTables(con), 15)
```

Para hacer análisis es necesario unir varias de las tablas de arriba, por lo que
es necesario conocer la estructura de la base de datos e identificar las variables 
comunes. Este paquete nos ayuda a obtener algunas tablas útiles sin necesidad 
de preocuparnos por la estructura y relaciones en la base de datos.

### Ejemplos de tablas
La función `cgl_table()` nos regresa tablas con la información de los 
conglomerados visitados
 
```{r, message = FALSE}
cgl_table <- queryCgls(con)
glimpse(cgl_table)
```

Y podemos filtrar la información, por ejemplo, si nos interesa saber únicamente
los conglomerados visitados en Chiapas, por CONAFOR, en el primer trimestre de 
2015 haríamos lo siguiente:

```{r}
cgl_table_filtered <- queryCgls(con, state = "Chiapas", organization = "CONAFOR", 
    year = 2015, month_visit = 1:3)
glimpse(cgl_table_filtered)
```

También se incluyen funciones para descargar información de las distintas 
secciones del SNMB.

* queryInvaders: explora los registros de especies invasoras.

* queryFootprints: explora los registros de huellas y excretas.

* querySpecimens: explora los registros de especímenes y restos.

* queryCamera: explora los registros de trampa cámara.

Estas funciones tienen todas la misma estructura, reciben la conexión a la 
base de datos, y opcinal las variables por las que se desea filtrar. El 
resultado es una tabla a nivel registro (archivo).

Ejemplos:

```{r}
footprints <- queryFootprints(con, noms = "vaca|bos|equus|caballo")
glimpse(footprints)
```

Y con filtros,

```{r}
invaders <- queryInvaders(con, noms = "vaca|bos|perro",
    year_visit = 2014:2015, organization = c("CONANP", "FMCN"))
glimpse(invaders)
```

Tmabién podemos generar tablas que busquen en más de una fuente de captura, la 
función `querySpPresence()` crea tablas donde se indica si se encontraron 
registros de especies en las tablas de especies invasoras, huellas, excretas, 
especímenes y trampa cámara. La función recibe una cadena de caracteres donde se
indican las *especies* que la función va a buscar ya sea en el campo de 
*nombre común* o en el campo de *nombre científico*. El siguiente ejemplo 
regresa los conglomerados con presencia de *vacas*, e indica en que tabla se 
registró (trampa cámara, huella, etc.).


```{r}
presence_cows <- querySpPresence(con, noms = 'vaca|bos|taurus')
presence_cows
```

